【裁判字號】    99,易,488
【裁判日期】    991130
【裁判案由】    毒品危害防制條例
【裁判全文】
臺灣宜蘭地方法院刑事判決               99年度易字第488號
公  訴  人  臺灣宜蘭地方法院檢察署檢察官
被      告  黃彥豪
上列被告因違反毒品危害防制條例案件，經檢察官提起公訴（99
年度毒偵字第576號），本院裁定適用簡式審判程序，爰不經通
常程序判決如下：
    主  文
黃彥豪施用第二級毒品，累犯，處有期徒刑伍月，如易科罰金，
以新臺幣壹仟元折算壹日。扣案之第二級毒品甲基安非他命貳包
（驗畢餘重零點參壹柒捌公克）沒收銷燬之。扣案之吸食器壹組
及提撥管壹支均沒收。
    犯 罪 事 實
一、黃彥豪前因施用毒品案件，經本院以87年度毒聲字第161號
    裁定送觀察勒戒，因認無繼續施用毒品傾向，經臺灣宜蘭地
    方法院檢察署檢察官於民國87年11月30日以87年度偵緝字第
    186號為不起訴處分確定。又因施用毒品案件，經本院以88
    年度毒聲字第189號裁定送觀察勒戒，因認有繼續施用毒品
    之傾向，經裁定送戒治處所施以強制戒治，於88年7月22日
    強制戒治期滿，經臺灣宜蘭地方法院檢察署檢察官於88年12
    月31日以88年度偵緝字第212號為不起訴處分確定。復因施
    用毒品案件，經本院以88年度易字第306號判決判處有期徒
    刑7月確定，於90年3月20日執行完畢。再因施用毒品案件，
    經本院以98年度易字第564號判決判處有期徒刑3月，於99年
    5月4日易科罰金執行完畢。詎仍不知悔改，又基於施用第二
    級毒品甲基安非他命之犯意，於99年7月21日晚間7、8時許
    ，在其位於宜蘭縣羅東鎮○○路25號3樓之住處，以使用提
    撥管將甲基安非他命置入吸食器燒烤吸食之方式，施用第二
    級毒品甲基安非他命1次。嗣於99年7月22日晚間10時10分許
    ，為警在上開處所查獲，並扣得第二級毒品甲基安非他命2
    包（合計淨重0.3180公克，取樣0.0002公克，驗畢餘重0.31
    78公克），供施用毒品所用之吸食器1組、提撥管1支，及電
    子磅秤1台與包裝袋1包。
二、案經宜蘭縣政府警察局蘇澳分局報請臺灣宜蘭地方法院檢察
    署檢察官偵查起訴。
    理  由
一、上開犯罪事實，業據被告於本院審理時坦承不諱，且被告於
    99年7月22日經警採尿送驗結果，確呈安非他命類陽性反應
    ，此有慈濟大學濫用藥物檢驗中心檢驗總表、尿液編號對照
    表在卷可稽，復有第二級毒品甲基安非他命2包、吸食器1組
    及提撥管1支扣案可資參佐，而扣案之毒品經送檢驗之結果
    ，均含有第二級毒品甲基安非他命之成分（合計淨重0.3180
    公克，取樣0.0002公克，驗畢餘重0.3178公克），此亦有交
    通部民用航空局航空醫務中心出具之毒品鑑定書在卷可考，
    核均與被告前開任意性自白之事實相符，自堪信為真實。查
    被告前因施用毒品案件，經本院以87年度毒聲字第161號裁
    定送觀察勒戒，因認無繼續施用毒品傾向，經臺灣宜蘭地方
    法院檢察署檢察官於87年11月30日以87年度偵緝字第186號
    為不起訴處分確定。又因施用毒品案件，經本院以88年度毒
    聲字第189號裁定送觀察勒戒，因認有繼續施用毒品之傾向
    ，經裁定送戒治處所施以強制戒治，於88年7月22日強制戒
    治期滿，經臺灣宜蘭地方法院檢察署檢察官於88年12月31日
    以88年度偵緝字第212號為不起訴處分確定。復因施用毒品
    案件，經本院以88年度易字第306號判決判處有期徒刑7月確
    定，於90年3月20日執行完畢。再因施用毒品案件，經本院
    以98年度易字第564號判決判處有期徒刑3月，於99年5月4日
    易科罰金執行完畢，有臺灣高等法院被告前案紀錄表在卷可
    按，本件事證明確，被告犯行堪以認定，應依法論科。
二、核被告所為，均係犯毒品危害防制條例第10條第2項之施用
    第二級毒品罪。其施用第二級毒品甲基安非他命前持有第二
    級毒品甲基安非他命之低度行為，為施用毒品之高度行為所
    吸收，不另論罪。查被告前因施用毒品案件，經本院以98年
    度易字第564號判決判處有期徒刑3月，於99年5月4日易科罰
    金執行完畢，有卷附臺灣高等法院被告前案紀錄表可按，其
    受有期徒刑之執行完畢後，5年內故意再犯本件有期徒刑以
    上之罪，為累犯，依法加重其刑。爰審酌被告施用毒品之行
    為對於自己及社會所造成之危害程度非輕，且經觀察勒戒、
    強制戒治後，仍難抑毒癮，再度施用毒品，惟念其犯後審理
    中坦承犯行，態度尚稱良好等一切情狀，量處如主文所示之
    刑，並諭知易科罰金之折算標準。扣案之第二級毒品甲基安
    非他命2包（合計淨重0.3180公克，取樣0.0002公克，驗畢
    餘重0.3178公克），為查獲之第二級毒品，應依毒品危害防
    制條例第18條第1項前段之規定，諭知沒收銷燬之。扣案之
    吸食器1組及提撥管1支，為被告所有供其施用毒品所用之物
    ，業據被告供陳在卷，應依刑法第38條第1項第2款之規定宣
    告沒收之。至另扣案之電子磅秤1台及包裝袋1包，被告否認
    為供本件犯罪所用之物，本院復查無其他積極證據足資證明
    為被告所有供其犯罪所用之物，爰不另為沒收之諭知，附此
    敘明。
據上論斷，應依刑事訴訟法第273條之1、第299條第1項前段，毒
品危害防制條例第10條第2項、第18條第1項前段，刑法第11條前
段、第47條第1項、第41條第1項前段、第38條第1項第2款，判決
如主文。
本案經檢察官劉惟宗到庭執行職務
中    華    民    國    99    年    11    月    30    日
                  刑事第三庭法  官  鄭貽馨
以上正本證明與原本無異。
如不服本判決應於收受送達後十日內向本院提出上訴書狀，並應
敘述具體理由；其未敘述上述理由者，應於上訴期間屆滿後二十
日內向本院補提理由書(均須按他造當事人之人數附繕本)「切勿
逕送上級法院」。
                            書記官  高雪琴
中    華    民    國    99    年    11    月    30    日
附錄本案論罪科刑法條全文：
毒品危害防制條例第10條第2項
施用第二級毒品者，處3年以下有期徒刑。

司法院資訊處製作；財團法人民間司法改革基金會備份。
